臺灣高等法院民事裁定
110年度抗字第636號
抗  告  人  張杰    

上列抗告人因與相對人王文元間聲明異議事件，對於中華民國11
0年4月13日臺灣台北地方法院110年度執事聲字第68號裁定提起
抗告，本院裁定如下：
    主  文
抗告駁回。
抗告程序費用由抗告人負擔。
    理  由
一、抗告人於原法院異議及抗告意旨略以：喜上屋有限公司（下
    稱喜上屋公司）於民國107年間以對孫鷹、王興華、王方元
    、王文元（下合稱孫鷹等人）之本票裁定為執行名義，進行
    本件執行程序。伊於109年間以受讓前開本票裁定之債權為
    由，聲請續行對孫鷹等人之執行程序，原處分（原法院109
    年度司執更一字第27號）及原裁定未查，遽以伊未提出系爭
    債權轉讓已對王文元發生效力之證明，而駁回伊對王文元強
    制執行之聲請及異議，均顯有未洽，爰提起抗告，請求廢棄
    原裁定及原處分等語。
二、按執行名義為確定終局判決者，除當事人外，對於訴訟繫屬
    後為當事人之繼受人及為當事人或其繼受人占有請求之標的
    物者，亦有效力，強制執行法第4條之2第1項第1款定有明文
    。而執行名義成立後，債權人將債權讓與於第三人，該第三
    人為強制執行法第4條之2第1項第1款所稱之繼受人，雖得以
    原執行名義聲請強制執行，惟民法第297條第1項既明定債權
    之讓與，非經讓與人或受讓人通知債務人，對於債務人不生
    效力，則債權受讓人於該項讓與對債務人生效前，自不得對
    債務人為強制執行。是債權受讓人依強制執行法第4條之2 
    規定，本於執行名義繼受人身分聲請強制執行者，除應依同
    法第6條規定提出執行名義之證明文件外，對於其為適格之
    執行債權人及該債權讓與已對債務人發生效力等合於實施強
    制執行之要件，亦應提出證明，併供執行法院審查（最高法
    院98年度第3 次民事庭會議㈠決議參照）。又債權讓與通知
    之性質屬觀念通知，如係非對話之觀念通知，準用民法有關
    意思表示之規定，依民法第95條第1 項前段之規定，以通知
    達到相對人時，發生效力。而所謂達到，係指意思表示達到
    相對人之支配範圍，置於相對人隨時可了解其內容之客觀之
    狀態而言（最高法院58年台上字第715 號判例參照）。
三、經查：
　㈠喜上屋公司前以本票裁定為執行名義，向原法院聲請強制執
    行孫鷹等人之財產，經原法院執行處以107年度司執字第766
    96號給付票款強制執行事件受理（嗣改分為109年度司執更
    一字第27號，下稱系爭執行事件）。抗告人於109年間主張
    其已受讓喜上屋公司執行名義之本票債權，聲請續行系爭執
    行事件，固提出債權讓與契約書、存證信函等件為證，惟其
    寄送予王文元之債權讓與通知業經退回（見原法院卷一第17
    0頁），且王文元於108年7月3日出境後迄未入境，有內政部
    移民署公函可參（附於原法院限閱卷），足證該債權讓與通
    知迄未達到王文元。
　㈡抗告人雖主張王文元在台灣新北地方法院107年度重簡字第12
    83號確認本票債權不存在事件中，委任王興華為具特別代理
    權之訴訟代理人，喜上屋公司已就本件債權讓與通知王興華
    ，並請求王興華代為轉達予王文元；且王興華係合法受任為
    訴訟代理人，其嗣後撤回訴訟亦經該案承辦法官所認許，本
    件債權讓與通知自已合法送達王文元云云。惟訴訟代理人就
    其所受委任之事件，在訴訟上是否得代理當事人，對於他造
    行使私法上權利或受領他造私權所為之意思表示，應視當事
    人委任訴訟代理人代理訴訟之目的如何而定。若為達成訴訟
    目的所必要，應解為訴訟代理人有對於他造行使私法上權利
    或得受領他造私權所為之意思表示。查王文元在前開民事訴
    訟係主張訟爭本票為他人偽造，且執票人與發票人間欠缺原
    因關係，並委任王興華為訴訟代理人乙節，雖有起訴狀、委
    任狀及駐紐約臺北經濟文化辦事處出具之中華民國文件證明
    專用書可參（見原法院卷一第200頁），然抗告人並未證明
    本件債權讓與通知與前開訴訟有何關連，自難以王興華曾在
    該案擔任王文元具特別代理權之訴訟代理人，遽認王興華有
    為王文元受領本件債權讓與通知之權限，無從執為本件債權
    讓與通知之意思表示，已到達王文元之證明。
　㈢又王文元於108年7月3日出境後迄未入境，自無可能於孫鷹等
    人在109年12月14日提出之民事異議狀上親自用印（見本院
    卷第36頁），則前開書狀上所蓋用之王文元印章，是否為王
    文元授權他人所蓋用，亦有疑問，尚未能以該份書狀曾提及
    本件債權讓與契約書，認定王文元已收受本件債權讓與通知
    。
　㈣綜上，依前引卷證資料，尚不足以認定系爭債權讓與之通知
    已達到王文元，則抗告人以執行名義之債權受讓人身分聲請
    強制執行，即未對於其為適格之執行債權人及該債權讓與已
    對債務人發生效力等合於實施強制執行之要件，提出證明供
    原法院執行處審查。而抗告人復未依原法院執行處之補正通
    知，提出其他可資證明已將系爭債權之讓與通知王文元之證
    明，依前開說明，即不得認其為強制執行法第4條之2第2項
    所定執行名義主觀效力所及之債權人，其聲請對王文元為強
    制執行，於法即有未合。故原裁定以原處分駁回抗告人強制
    執行之聲請並無不合，據而駁回其異議，核無違誤。抗告人
    仍執前詞指摘原裁定不當而求予廢棄，為無理由，應予駁回
    。
四、據上論結，本件抗告為無理由，爰裁定如主文。
中　　華　　民　　國　　110 　年　　6 　　月　　18　　日
                  民事第十一庭
                      審判長法  官  李慈惠
                            法  官  趙雪瑛
                            法  官  陳婷玉
正本係照原本作成。
本裁定除以適用法規顯有錯誤為理由外，不得再抗告。如提起再
抗告，應於收受送達後10日內委任律師為代理人向本院提出再抗
告狀。並繳納再抗告費新臺幣１千元。
中　　華　　民　　國　　110 　年　　6 　　月　　18　　日

  　　　　　　　　　　　　　書記官  張永中